ACORDAO-COMPLETO-2567725

ACÓRDÃO DE RELAÇÃO

ACÓRDÃO DE RELAÇÃO 192/2023 ATA 4/2023 - PLENÁRIO

Acórdão 192/2023-TCU-Plenário
VISTOS e relacionados estes autos de representação acerca de supostas irregularidades ocorridas no Pregão 4/2022, conduzido pelo Conselho Regional de Biologia 1ª Região com vistas à contratação de escritório/sociedade de advogados para prestação de serviços advocatícios e técnicos de natureza jurídica.  
Considerando que o representante defende a inexequibilidade da proposta vencedora no certame, dado o baixo valor ofertado para o objeto, com o suposto aviltamento dos honorários advocatícios e em desacordo com o código de ética e disciplina da OAB, além da existência de falhas relativas à documentação, como certidão e balanços apresentados, 
Considerando que a jurisprudência desta Corte é no sentido de que antes de ter sua proposta desclassificada por inexequibilidade, ao licitante deve ser franqueada oportunidade de defendê-la e demonstrar sua capacidade de bem executar os serviços, nos termos e condições exigidos pelo instrumento convocatório,
Considerando que esse procedimento foi realizado pelo pregoeiro, assim como foram realizadas diligências saneadoras com vistas a verificar as condições de regularidade do licitante,
Considerando que em face desses apontamentos e demais considerações efetuadas na instrução de peça 11 a Selog propõe o conhecimento da representação, o indeferimento da cautelar pleiteada, e no mérito a improcedência da representação,
ACORDAM os Ministros do Tribunal de Contas da União, reunidos em Sessão de Plenário, por unanimidade, e de acordo com o pronunciamento da Selog às peças 11/12, em:
a) conhecer da representação, satisfeitos os requisitos de admissibilidade constantes no art. 113, § 1º, da Lei 8.666/1993, c/c os arts. 235 e 237, VII, do Regimento Interno/TCU; 
b) indeferir o pedido de concessão de medida cautelar formulado pelo representante, tendo em vista a inexistência dos elementos necessários para sua adoção; 
c) considerar, no mérito, improcedente a presente representação;
d) dar ciência deste acórdão ao Conselho Regional de Biologia - 1ª Região e ao representante;
e) arquivar os presentes autos com fulcro no art. 169 do Regimento Interno/TCU.
1. Processo TC-Processo 030.495/2022-9 (REPRESENTAÇÃO) 
	1.1. Órgão/Entidade: Conselho Regional de Biologia - 1ª Região (sp, mt, ms) .
	1.2. Relator: Ministro-Substituto Augusto Sherman Cavalcanti.
	1.3. Representante do Ministério Público: não atuou.
	1.4. Unidade Técnica: Secretaria de Controle Externo de Aquisições Logísticas (Selog) .
	1.5. Representação legal: Jefferson Wallace Gomes Martins França (OAB-MA 6677) , representando Jefferson Franca Sociedade Individual de Advocacia.

Conselho Regional de Biologia - 1ª Região (sp,mt,ms).

AUGUSTO SHERMAN

Jefferson Wallace Gomes Martins França (OAB-MA 6677), representando Jefferson Franca Sociedade Individual de Advocacia.

Não atuou.

REPRESENTAÇÃO (REPR)

Secretaria de Controle Externo de Aquisições Logísticas (Selog).